最　高　行　政　法　院　裁　定　　　　　　　　　　九十三年度裁字第九九○號
　　上　訴　人　甲○○○○○○.
　　被 上訴 人　中央健康保險局
　　代　表　人　乙○○
　　訴訟代理人　丙○○律師
右當事人間因全民健康保險事件，上訴人對於中華民國九十二年五月八日臺北高等行
政法院九十一年度訴字第一三二六號判決，提起上訴，本院裁定如左：
　　主  文
上訴駁回。
上訴審訴訟費用由上訴人負擔。
　　理  由
一、按對於高等行政法院判決上訴，非以其違背法令為理由，不得為之，行政訴訟法
    第二百四十二條定有明文。是對於高等行政法院判決上訴，若未具體說明原判決
    違背何項法令、不適用或如何適用不當之具體情事，即非主張原判決違背法令以
    為上訴理由，其上訴不應准許。
二、原審駁回上訴人在原審之訴，係以：查本件上訴人於台北市○○區○○路七十六
    巷九號，開設「正明診所」，於八十四年三月二十八日、八十七年四月九日及八
    十九年三月十四日，接續與被上訴人簽訂「全民健康保險特約醫事服務機構合約
    」有效期間自八十四年三月一日起至九十一年二月二十八日止，有合約附卷可憑
    。嗣於九十年一月五日終止合約，為兩造所不爭執。查被上訴人依據上訴人申報
    之醫療資料，進行訪查，計訪查上訴人為醫療服務之被保險對象嚴湘梅、林玉秀
    、姚李金蓮、陳雅倫、李良成、廖黔芳、雷金安、張晉榮、項冠寧、楊華盛及苗
    華強等人，發現上訴人顯有虛報給藥日數、診察費之情事，有被上訴人所提訪查
    紀錄、違規案件查處表在卷可憑，上訴人為此以九十年四月二十四日健保醫字第
    ○九○○○一五一一五號函、九十年五月二十八日健保北字第○九○○○一○○
    八三號罰鍰處分，依全民健康保險法第七十二條規定處上訴人虛報醫療費用二倍
    罰鍰，上訴人為此申復，亦經被上訴人駁回之；另被上訴人亦依醫師法第二十五
    條規定，處上訴人停業二個月之處分，亦有被上訴人台北分局九十年六月二十日
    府衛三字第九○○七○一三九○○號行政處分書附卷可稽，上訴人對上開處分亦
    自承「均有收到」未表爭執，足證上訴人確有虛報醫療費用情事，應可認定。次
    查被上訴人與上訴人終止合約後，進行專業審查及抽樣審查，除發現上訴人有前
    揭虛報醫療費用情事外，亦有溢付醫療費用情事，業據被上訴人提出對於上訴人
    每月申報醫療費用完成核定暫付之簡便行文表、費用簽付單及門診醫療費用審查
    參考清單暨正明診所門診費用明細表附卷為證，上訴人亦陳稱上開明細表所載係
    屬「正確」記明在卷。綜合上述，上訴人於八十四年三月一日起迄九十年一月五
    日止，與被上訴人簽立全民健康保險特約醫事服務機構合約期間，向被上訴人所
    申報之醫療費用中，有虛報醫療費用十五萬零三百零三元及自被上訴人受領溢付
    醫療費用九十萬八千一百三十四元，事證明確。被上訴人經於九十年十月九日發
    函催告限上訴人於九十年十月二十七日返還，上訴人拒不履行，被上訴人依前揭
    合約第二十五條第五款及第二十條第二項約定，請求返還不當利得，併自九十年
    十月二十八日起算法定利息，核屬有據，應予准許為由。為其判決之論據。
三、本件上訴人對於原判決提起上訴，其意旨略以：上訴人因不堪被上訴人無理刪扣
    醫療費用，以致虧損累累，受到極不公平的待遇云云。核其上訴理由狀所載內容
    ，除執與起訴意旨相同之論證外，係屬就原審認定事實之爭執，對原判決究有何
    違背法令未置一語。依前開規定及說明，其上訴為不合法，應予駁回。
四、依行政訴訟法第二百四十九條第一項前段、第一百零四條、民事訴訟法第九十五
    條、第七十八條，裁定如主文。
中　　華　　民　　國　　九十三　　　年　　　八　　　　月　　　十三　　　日
                    最 高 行 政 法 院  第 一 庭
                                審 判 長 法  官　　　黃　綠　星
                                         法  官      劉  鑫  楨
                                         法  官　　　蔡　進　田
                                         法  官　　　黃　璽　君
                                         法  官　　　廖　宏　明
右  正  本  證  明  與  原  本  無  異
　　　　　　　　　　　　　　　　　　　　 法院書記官　彭  秀  玲
中　　華　　民　　國　　九十三　　　年　　　八　　　　月　　　十三　　　日
